* Simulación Circuito De las figura P5.5-14 Allen CMOS Pull Push amp
* Usando modelo de canal largo
* Universidad Nacional de Colombia 2016
* CMOS Analógico
* Grupo Jorge Garzón, Esteban Iafrancesco A
////////////------////////////////////

*Circuito 1 amplificador pull push con proteccion de corto-circuito, en corto circuito

VDD VDD 0 DC 5 AC 0
Vbias gateM3 drainM1 DC 1 AC 0

R1 vdd gateM3 100
M3 rpa gateM3 VDD VDD pmoslevel3 W=2u L=1u
RP rpa rpb 0.5

* Fuente dc 0 volts para medir la corriente ID en el transistor M3 y la resistencia RP
Vid3 rpb out DC 0 AC 0

M2 out drainM1 0 0 nmoslevel3 W=2u L=1u
M1 drainM1 vin 0 0 nmoslevel3 W=2u L=1u
*voltaje de polarizacion de M1
VGin vin 0 DC 1.7 AC 0

* Transistor de proteccion de corto circuito
M4 drainM4 rpa rpb 0 nmoslevel3 W=2u L=1u
* Fuente dc 0 volts para medir la corriente ID en el transistor M4
Vid4 vdd drainM4 DC 0 AC 0


*Resistencia de carga RL en nodo out
Rl out 0 0

*Circuito 2 amplificador pull push con proteccion de corto-circuito, con carga normal(sin estar en corto)

VDD2 VDD2 0 DC 5 AC 0
Vbias2 gateM32 drainM12 DC 2 AC 0

R12 vdd2 gateM32 1k
M32 rpa2 gateM32 VDD2 VDD2 pmoslevel3 W=2u L=1u
RP2 rpa2 rpb2 0.5

* Fuente dc 0 volts para medir la corriente ID en el transistor M3 y la resistencia RP
Vid32 rpb2 out2 DC 0 AC 0

M22 out2 drainM12 0 0 nmoslevel3 W=2u L=1u
M12 drainM12 vin2 0 0 nmoslevel3 W=2u L=1u
*voltaje de polarizacion de M1
VGin2 vin2 0 DC 2.7 AC 0

* Transistor de proteccion de corto circuito
M42 drainM42 rpa2 rpb2 0 nmoslevel3 W=2u L=1u
* Fuente dc 0 volts para medir la corriente ID en el transistor M4
Vid42 vdd2 drainM42 DC 0 AC 0


.model nmoslevel3 nmos LEVEL=3
+ Vto=0.8 KP=120E-6 gamma=0.5 phi=0.7
+ DELTA=3.0 U0=650 ETA=3E-6 KAPPA=0.3 THETA=0.1
+ TOX=200E-10 NSUB=1E17 XJ=500E-9 LD=100E-9 NFS=1E12
+ cgso=200E-12 cgdo=200E-12 cgbo=1E-10
+ cj=400E-6 cjsw=300E-12 mj=0.5 mjsw=0.5
+ RSH=0 VMAX=1E5 TPG=1 PB=1

.model pmoslevel3 pmos LEVEL=3
+ Vto=-0.9 KP=40E-6 gamma=0.6 phi=0.7
+ DELTA=0.1 U0=250 ETA=0 KAPPA=1 THETA=0.1
+ TOX=200E-10 NSUB=1E17 XJ=500E-9 LD=100E-9 NFS=1E12
+ cgso=200E-12 cgdo=200E-12 cgbo=1E-10
+ cj=400E-6 cjsw=300E-12 mj=0.5 mjsw=0.5
+ RSH=0 VMAX=5E4 TPG=1 PB=1

.control
set color0 =white
set color1=black
op
show all

*Transitorio
tran .000000001s .000001s

*Corrientes de polarizacion en el drain de M4 y M3, comparacion con corto circuito y sin corto circuito
plot i(vid3) i(vid4)
plot i(vid32) i(vid42)
.endc